【裁判字號】    89,訴,1599
【裁判日期】    900329
【裁判案由】    竊盜
【裁判全文】
臺灣板橋地方法院刑事判決                        八十九年度訴字第一五九九號
    公  訴  人  臺灣板橋地方法院檢察署檢察官
    被      告  乙○○
右列被告因竊盜等案件，經檢察官提起公訴（八十九年度偵字第一一九一０號），本
院判決如左：
    主  文
乙○○行使偽造私文書，足以生損害於他人，處有期徒刑壹年貳月；緩刑肆年。
    事  實
一、乙○○與甲○○原係朋友關係，竟意圖為自己不法之所有，於民國八十九年一月
    十一日，在台北市○○路○段二０一號五樓之五甲○○房間內，趁甲○○不注意
    之際，竊取甲○○所有之台北國際商業銀行板橋分行（帳號：１７０─２１─６
    ３３１９─０─００）存摺一本及甲○○印章一枚後，即於同日十四時十三分許
    ，至台北國際商業銀行永和分行，先在台北國際商業銀行取款憑條上書寫帳號、
    提款日期、通提密碼、提款金額為新台幣（下同）七十萬元，並盜用甲○○之印
    章蓋用於該取款憑條上而予偽造後，持該偽造之取款憑條及上開存摺向該行行員
    陳珮玲行使提領現金七十萬元，使陳珮玲陷於錯誤而交付七十萬元予乙○○，足
    以生損害於甲○○。嗣於八十九年一月十四日甲○○至銀行提款機提款時，發現
    帳戶內之存款遭人盜領，經觀看台北國際商業銀行永和分行於八十九年一月十一
    日十四時十三分之錄影帶後，發現係乙○○提領後，經甲○○質問乙○○，始查
    悉上情。
二、案經甲○○訴由台北縣警察局永和分局報請台灣板橋地方法院檢察署偵查起訴。
    理  由
一、訊據被告乙○○矢口否認右揭犯行，辯稱：伊因經商失敗才向甲○○借款七十萬
    元，經甲○○同意後才至銀行提領現金，並無盜領之情事，且伊所簽立之切結書
    係在遭甲○○友人之脅迫下所簽云云。經查，被告乙○○確曾於右述時、地盜領
    告訴人甲○○於銀行帳戶中之存款七十萬元等情，已據告訴人甲○○於偵審中指
    訴綦詳，並有台北國際商業銀行存摺影本、取款憑條影本、支票影本、被告乙○
    ○書立切結書各一紙附卷可稽；又證人陳秀里於警訊時證稱：該切結書係被告乙
    ○○所寫，係當時有承認盜領告訴人之存款七十萬元等語，及證人呂俊興於偵查
    中結證稱：「甲○○看銀行錄影帶後知是乙○○盜領的，乙○○知道後自己前往
    甲○○處，要求甲○○不要告他，並書立該切結書」等語，足證告訴人之指訴信
    而有徵，應堪信為真實，是被告前開所辯各詞，顯係事後圖卸責之詞，不足採信
    。從而，本件事證明確，被告犯行堪以認定。
二、核被告乙○○所為，係犯刑法第三百二十條第一項之竊盜罪、同法第二百十六條
    、第二百十條之行使偽造私文書及同法第三百三十九條第一項之詐欺取財罪。其
    盜用「甲○○」之印章於取款憑條之行為，係偽造私文書行為之部分行為，不另
    論罪。又被告偽造私文書後復持以行使，其偽造私文書之低度行為，應為行使偽
    造私文書之高度行為所吸收，應只論以行使偽造文書罪。又被告所犯上開竊盜、
    行使偽造私文書、詐欺取財三罪間，有方法、結果之牽連犯關係，應依刑法第五
    十五條規定，從一重之行使偽造私文書罪處斷。爰審酌被告尚無不良素行，犯罪
    之動機、目的、手段、知識程度、所生危害及犯後態度，並已償還告訴人甲○○
    部分損失三十萬元等一切情狀，量處如主文所示之刑，以示懲儆。末查被告前未
    曾受有期徒刑以上刑之宣告，此有台灣高等法院檢察署刑案紀錄簡覆表在卷可稽
    ，且於事後已償還告訴人部分損失共三十萬元（其餘款項被告原有意以分期付款
    方式，按月償還一萬五千元，惟因告訴人不同意，致雙方無法達成民事和解），
    被告經此教訓應知所警惕，當無再犯之虞，本院因認對其所宣告之刑以暫不執行
    為適當，爰併予宣告緩刑四年，以啟自新。
據上論斷，應依刑事訴訟法第二百九十九條第一項前段，刑法第二百十六條、二百十
條、第三百二十條第一項、第三百三十九條第一項、第五十五條、第七十四條第一款
，罰金罰鍰提高標準條例第一條前段，判決如主文。
本案經檢察官毛有增到庭執行職務
中      華      民      國      九十    年      三      月    二十九    日
                                    臺灣板橋地方法院刑事第四庭
                                        法  官  高  明  德
右正本證明與原本無異。
如不服本判決，應於判決送達後十日內，向本院提出上訴狀。
                                        書記官  高  玉  彬
中      華      民      國      九十    年      三      月    二十九    日
附錄本案所犯法條全文
中華民國刑法第三百二十條
(普通竊盜罪、竊佔罪)
意圖為自己或第三人不法之所有，而竊取他人之動產者，為竊盜罪，處五
年以下有期徒刑、拘役或五百元以下罰金。
意圖為自己或第三人不法之利益，而竊佔他人之不動產者，依前項之規定
處斷。
前二項之未遂犯罰之。
中華民國刑法第二百一十六條
(行使偽造變造或登載不實之文書罪)
行使第二百十條至第二百十五條之文書者，依偽造、變造文書或登載不實
事項或使登載不實事項之規定處斷。
中華民國刑法第二百一十條
(偽造變造私文書罪)
偽造、變造私文書，足以生損害於公眾或他人者，處五年以下有期徒刑。
中華民國刑法第三百三十九條
(普通詐欺罪)
意圖為自己或第三人不法之所有，以詐術使人將本人或第三人之物交付者
，處五年以下有期徒刑、拘役或科或併科一千元以下罰金。
以前項方法得財產上不法之利益或使第三人得之者，亦同。
前二項之未遂犯罰之。


司法院資訊處製作；財團法人民間司法改革基金會備份。
